# 关于金融资产衔接的比较报表？

提问人：q727446006 时间：2020-02-07 11:34:23
请教各位，“对因会计政策变更产生的累积影响数调整首次执行当年年初留存收益及财务报表其他相关项目金额，不调整可比期间信息的，应当对首次执行当期的财务报表的本期数或期末数按照本附件的报表项目列报，对可比会计期间未调整的比较数据按照附件 1 （未执行新准则）的报表项目列报”
是否可以理解成，不调整可比期间信息，也就是去年的年末报表资产负债利润表不会动，仍作为本年出具报表的期初，但是会计政策变动仍放在权益表？
对这个问题还是比较纠结，上个帖子我问的不是很清楚，麻烦各位了。

回答人：chenyiwei
可以这样理解。可以参照 2018 年时A+H上市公司已经作出的衔接处理。即在新准则执行首年，在报表正表中前期比较数据和本年年末数所使用的报表项目不同，且上年年末金额在很多方面也不同于按新准则调整后的本年年初数。